【裁判字號】    98,訴,1385
【裁判日期】    981106
【裁判案由】    毒品危害防制條例
【裁判全文】
臺灣板橋地方法院刑事判決              98年度訴字第1385號
公  訴  人  臺灣板橋地方法院檢察署檢察官
被      告  甲○○
上列被告因違反毒品危害防制條例案件，經檢察官提起公訴（97
年度毒偵字第3630號），因被告於本院準備程序中為有罪之陳述
，經合議庭裁定由受命法官獨任進行簡式審判程序，判決如下：
    主  文
甲○○施用第一級毒品，累犯，處有期徒刑捌月。
    事  實
一、甲○○前因施用毒品案件，經本院以九十四年度毒聲字第七
    三五號裁定送觀察、勒戒後，因認有繼續施用毒品傾向，復
    經本院以九十四年度毒聲字第一三二八號裁定送強制戒治，
    於民國九十五年二月二十五日因無繼續戒治必要而釋放出所
    ，並由臺灣板橋地方法院檢察署檢察官於九十五年四月十日
    以九十五年度戒毒偵字第一四二號為不起訴處分確定。另因
    竊盜案件，經本院分別以九十四年度易字第二六○號刑事判
    決判處有期徒刑一年二月，於九十四年七月十五日判決確定
    、以九十四年度訴字第一一二一號刑事判決判處有期徒刑一
    年十月，於九十四年九月十五日判決確定，嗣前罪經減刑為
    有期徒刑七月，並與後罪定其應執行刑為有期徒刑二年三月
    確定，於九十七年二月十九日縮刑期滿執行完畢（本件構成
    累犯）。詎其猶不知悔改，於前次強制戒治執行完畢後五年
    內之九十七年十月十一日晚上八時許，在臺北縣永和市○○
    路四八巷六號五樓租屋處（起訴書載為於九十七年十月十二
    日下午一時十五分為警採尿回溯二十六小時內之某時，在不
    詳處所），以將海洛因用水稀釋後置入針筒內施打之方式，
    施用第一級毒品海洛因一次。嗣於九十七年十月十二日中午
    十二時三十分許在臺北市○○路華中橋頭附近，為警盤查，
    並經其同意採集尿液送驗而查知上情。
二、案經臺北市政府警察局萬華分局報告臺灣板橋地方法院檢察
    署檢察官偵查起訴。因甲○○於本院準備程序中為有罪之陳
    述，經本院合議庭裁定以簡式審判程序審理。
    理  由
一、訊據被告甲○○對於前揭犯罪事實均坦承不諱，經查：
（一）被告經警採尿送台灣尖端先進醫藥股份有限公司以酵素免
      疫分析法篩檢、氣相層析質譜儀分析法確認，檢驗結果認
      該尿液呈嗎啡陽性反應，此有該公司九十七年十月二十四
      日濫用藥物檢驗報告、臺北市政府警察局偵辦毒品案件尿
      液檢體委驗單（見偵查卷第九頁、第十頁）。又海洛因施
      用入人體後水解還原成嗎啡，再循嗎啡之代謝方式排出體
      外，業據行政院衛生署藥物食品檢驗局以七三藥檢壹字第
      ○三○二二一號函說明綦詳，且尿液中能否驗出嗎啡陽性
      反應，與其投與量、投與途徑、採尿時間、個人體質及檢
      測方法之靈敏度有關，國外曾有文獻報導注射六毫克之海
      洛因鹽酸鹽，其代謝物嗎啡之平均可檢出時限約為二十六
      小時，亦經行政院衛生署藥物食品檢驗局於八十一年九月
      八日以（八一）藥檢壹字第八一一四八八五號函釋明在案
      。前揭尿液檢驗報告載明係以GC/MS （即氣相層析質譜儀
      分析法）方法作為確認檢驗之方式，而該方法之原理係檢
      品經氣化後，通過層析管分離純化，再將純化後之成分循
      序送入質譜儀做個別鑑定。因質譜儀所測定之圖譜，在化
      學上被公認具有指紋特性，故可據以完全判定該檢品係為
      何種化合物。是以氣相層析質譜儀作藥物及其代謝產物之
      定性及定量分析，幾乎不會有偽陽性反應產生，此經台北
      榮民總醫院於八十三年四月七日以八三北總內字第三○五
      九號函釋明在案。準此被告應有在前揭犯罪時間施用第一
      級毒品海洛因之行為甚明。
（二）被告前因施用毒品案件，經法院裁定送強制戒治執行完畢
      釋放，並由臺灣板橋地方法院檢察署檢察官以九十五年度
      戒毒偵字第一四二號為不起訴處分確定，此有上開不起訴
      處分書列印本、臺灣高等法院被告前案紀錄表各一份附卷
      可憑，其於強制戒治執行完畢後五年內，施用第一級毒品
      海洛因之事實，堪以認定。
（三）綜上卷附之各項文書等補強證據已足資擔保被告於本院調
      查、審理中所為之上開任意性自白之真實性，依刑事訴訟
      法第一百五十六條第一項、第二項之規定，自得據被告前
      開任意性自白及各該補強證據相互利用，認本件事證明確
      ，被告犯行洵堪認定，應予依法論科。
二、按海洛因屬於毒品危害防制條例第二條第二項第一款所規定
    之第一級毒品，核被告施用海洛因之行為，係犯毒品危害防
    制條例第十條第一項之施用第一級毒品罪。其持有毒品之低
    度行為，應為施用毒品之高度行為所吸收，不另論罪。又被
    告有如前述刑事科刑及執行情形，有臺灣高等法院被告前案
    紀錄表一份在卷可憑，其受有期徒刑之執行完畢後，五年以
    內故意再犯本件有期徒刑以上之罪，為累犯，應依刑法第四
    十七條第一項之規定加重其刑。本院審酌被告施用毒品，足
    以戕害其身心，滋生其他犯罪，惡化治安，嚴重損及公益，
    且被告前曾犯施用毒品罪，業經強制戒治執行完畢，仍未戒
    斷其施用毒品之惡習，竟再為本件施用毒品犯行，顯見其不
    思悔改，而其施用毒品行為於本質上係屬自我戕害行為，反
    社會性之程度應屬較低，及其犯後坦承犯行態度尚稱良好等
    一切情狀，量處如主文所示之刑，以資懲儆。
據上論斷，應依刑事訴訟法第二百七十三條之一第一項、第二百
九十九條第一項前段，毒品危害防制條例第十條第一項、第二十
三條第二項，刑法第十一條前段、第四十七條第一項，判決如主
文。
本案經檢察官蘇逸修到庭執行職務。
中    華    民    國    98    年    11    月    6     日
                刑事第八庭      法  官  劉  安  榕
以上正本證明與原本無異。
如不服本判決，應於判決送達後10日內敘明上訴理由，向本院提
出上訴書狀（應附繕本），上訴於臺灣高等法院；未敘述上訴理
由者，應於上訴期間屆滿後20日內向本院補提理由書（均須按他
造當事人之人數附繕本），切勿逕送上級法院。
                                書記官  陳  盈  真
中    華    民    國    98    年    11    月    9     日
附錄本案論罪科刑法條全文：
毒品危害防制條例第10條
施用第一級毒品者，處六月以上五年以下有期徒刑。
施用第二級毒品者，處三年以下有期徒刑。


司法院資訊處製作；財團法人民間司法改革基金會備份。
